【裁判字號】    97,訴,187
【裁判日期】    970204
【裁判案由】    毒品危害防制條例
【裁判全文】
臺灣高雄地方法院刑事判決               97年度訴字第187號
    公  訴  人  臺灣高雄地方法院檢察署檢察官
    被      告  甲○○
上列被告因毒品危害防制條例案件，經檢察官提起公訴（96年度
毒偵字第10424 號），被告經訊問後為有罪之陳述，本院合議庭
裁定由受命法官獨任進行簡式審判程式，並判決如下：
    主  文
甲○○施用第一級毒品，累犯，處有期徒刑壹年。
    事實及理由
一、本件被告甲○○所犯係死刑、無期徒刑、最輕本刑為3 年以
    上有期徒刑以外之罪，其於準備程式中就被訴事實為有罪之
    陳述，經法官告知簡式審判程式之旨，並聽取公訴人及被告
    之意見後，本院合議庭認宜進行簡式審判程式，依刑事訴訟
    法第273 條之1 第1 項規定，合議裁定由受命法官獨任進行
    簡式審判程式，合先敘明。
二、甲○○前因違反毒品危害防制條例案件，經本院94年度訴字
    第1303號判決處有期徒刑1 年，經台灣高等法院高雄分院94
    年度上訴字第961 號判決駁回上訴確定。另因詐欺案件，經
    本院94年度簡字第5966號判決處有期徒刑5 月確定。上開2
    罪經本院95年度聲字第123 號裁定定應執行有期徒刑1 年4
    月確定，甫於民國96年2 月2 日縮刑期滿執行完畢。另因施
    用毒品案件，經本院以92年度毒聲字第2023號裁定送強制戒
    治，甫於93年1 月9 日出監。詎仍不知悔改，甲○○明知海
    洛因為毒品危害防制條例第2 條第2 項第1 款明定之第一級
    毒品，不得施用或持有，復基於施用第一級毒品之犯意，於
    96年10月30日18時許，在高雄縣鳳山市○○○路66巷34號住
    處，將海洛因加水稀釋以針筒注射方式，施用海洛因1 次。
    嗣於96年10月31日15時45分許，經甲○○同意採尿送驗後，
    始悉上情。案經高雄縣政府警察局仁武分局報告臺灣高雄地
    方法院檢察署檢察官偵查起訴。
三、本件證據部分除補充：「被告於本院準備程序及審判程序中
    之陳述」（見本院卷第33、40頁），餘均引用檢察官起訴書
    所載（如附件）。訊據被告固坦承有於上開時、地施用海洛
    因之事實，惟辯稱：我有中度殘障，是長期配合警察辦案，
    要抓販毒之人，才施用毒品云云（見本院卷第41頁）。然被
    告本身患有精神疾病，曾多次至長更醫院就診，員警曾多次
    就被告所提供之人、地到場搜索，均查無此人或該地均為空
    屋或空地等情，有本院辦理刑事案件電話記錄查詢表在卷可
    查（見本院卷第50頁），顯見被告上開所辯尚查無其他證據
    可資相佐，被告所言不足採信。此外，被告為警查獲時所採
    取之尿液，經送請台灣檢驗科技股份有限公司檢驗結果，呈
    嗎啡陽性反應，此有該公司96年11月15日濫用藥物尿液檢驗
    報告、姓名對照表附卷可查（見警卷第4 、5 頁），足認被
    告確有施用第一級毒品海洛因之事實，堪以認定。被告曾因
    施用毒品案件，經本院以92年度毒聲字第2023號裁定送強制
    戒治，甫於93年1 月9 日出監，嗣因違反毒品危害防制條例
    案件，經本院94年度訴字第1303號判決處有期徒刑1 年，經
    台灣高等法院高雄分院94年度上訴字第961 號判決駁回上訴
    確定，其於強制戒治完畢釋放後5 年內再犯本院本院94年度
    訴字第1303號判決、台灣高等法院高雄分院94年度上訴字第
    961 號判決所示之施用第一級毒品罪，依最高法院95年度第
    7 次刑事庭會議決議，本案施用毒品罪，應依法論科。
四、核被告甲○○所為，係犯毒品危害防制條例第10條第1 項之
    施用第一級毒品罪。被告為供施用而持有第一級毒品海洛因
    ，其於施用前後持有海洛因之低度行為，應為施用之高度行
    為所吸收，不另論罪。被告前因違反毒品危害防制條例案件
    ，經本院94年度訴字第1303號判決處有期徒刑1 年，經台灣
    高等法院高雄分院94 年 度上訴字第961 號判決駁回上訴確
    定。另因詐欺案件，經本院94年度簡字第5966號判決處有期
    徒刑5 月確定。上開2 罪經本院95年度聲字第123 號裁定定
    應執行有期徒刑1 年4 月確定，甫於96年2 月2 日縮刑期滿
    執行完畢乙節，有臺灣高等法院被告前案紀錄表1 份在卷可
    考，其受有期徒刑執行完畢，5 年內故意再犯本件之罪，為
    累犯，應依刑法第47條第1 項之規定加重其刑。茲審酌被告
    前因施用毒品案件，業經強制戒治，竟仍未戒除惡習，意志
    力顯然不足，非再次入監服刑不足以戒絕矯正，惟念其行為
    尚未害及他人，及其犯後坦承犯行，態度尚可等一切情狀，
    酌情量處如主文所示之刑，以示懲儆。
據上論斷，應依刑事訴訟法第273 條之1 第1 項、第284 條之1
、第299 條第1 項前段、第310 條之2 、第454 條第2 項，毒品
危害防制條例第10條第1 項，刑法第11條前段、第47條第1 項，
判決如主文。
本案經檢察官乙○○到庭執行職務。
中    華    民    國    97    年    2     月    4     日
                  刑事第三庭  法  官  何佩陵
以上正本證明與原本無異。
如不服本判決應於收受本判決後10日內向本院提出上訴書狀，並
應敘述具體理由，如未敘述上訴理由者，應於上訴期間屆滿後20
日內補提理由書狀於本院（均須按他造當事人之人數附繕本）。
中    華    民    國    97    年    2     月    4     日
                              書記官  鍾淑美
附錄本案所犯法條：
毒品危害防制條例第10條
施用第一級毒品者，處 6 月以上 5 年以下有期徒刑。
施用第二級毒品者，處 3 年以下有期徒刑。


司法院資訊處製作；財團法人民間司法改革基金會備份。
